【裁判字號】    92,易,775
【裁判日期】    920612
【裁判案由】    竊盜
【裁判全文】
臺灣板橋地方法院刑事判決                          九十二年度易字第七七五號
    公  訴  人  臺灣板橋地方法院檢察署檢察官
    被      告  戊○○
    輔  佐  人
    即被告母親  庚○○○
右列被告因竊盜案件，經檢察官提起公訴（九十二年度偵字第三０三八號），本院判
決如左：
    主  文
戊○○連續攜帶兇器竊盜，處有期徒刑柒月。
扣案之手電筒壹支、螺絲起子壹支，均沒收。
    事  實
一、戊○○前於民國八十九年十一月至九十年一月間，因加重竊盜等案件，經臺灣臺
    北地方法院檢察署檢察官於九十年六月二十八日提起公訴後，於臺灣臺北地方法
    院審理期間，猶不知悔改，竟因身上沒錢，即臨時起意，意圖為自己不法所有，
    並基於概括之犯意，於九十二年一月二十四日凌晨，持其所有手電筒一支及客觀
    上足為凶器之螺絲起子一把，連續於如附表編號一至五所示時、地、犯罪方式，
    竊取如附表編號一至五所示車輛內之財物，其中戊○○於破壞如附表編號四所示
    車輛門鎖後，因觸動該車防盜器，即未進入車內，而未得手，並於進入如附表編
    號五所示車輛後，因未能尋獲任何財物，亦未得手。嗣於九十二年一月二十四日
    凌晨四時許，在臺北縣中和市○○路三０六巷口，為警當場查獲，並扣得戊○○
    所有供竊盜所用之手電筒一支、螺絲起子一把，且在其身上起獲所竊得之現金新
    臺幣（下同）一千一百二十元。
二、案經被害人丙○○、丁○○、乙○○、甲○○、己○○訴由臺北縣警察局中和分
    局報請臺灣板橋地方法院檢察署檢察官偵查起訴。
    理  由
一、右揭竊盜之事實，業據被告戊○○迭於警訊、偵查及本院審理時坦承不諱，核與
    被害人丙○○、丁○○、乙○○、甲○○、己○○分別於警訊、偵查及本院調查
    時所指訴情節相符，復有臺北縣警察局贓物認領保管單三紙可憑，並有扣案之手
    電筒一支、螺絲起子一把足資佐證。至被告輔佐人所辯稱：被告智障，受教育程
    度不高，智慮淺簿云云，並提出中華民國身心障礙手冊影本乙紙，惟觀諸被告為
    警查獲後於警訊、偵查均對於其竊盜犯行詳為供述，且於本院調查、審理時對其
    犯罪之動機、方法均能應答無誤，再參諸被告於附表所示之竊盜行為當時，尚知
    以螺絲起子破壞車鎖進入車內竊盜現金等情，顯見被告於本件連續竊盜行為時精
    神狀態良好，對於外界事務之知覺、理會、判斷能力，並無全然喪失或較普通人
    之平均程度顯然減退之情形，是上開中華民國身心障礙手冊影本，究不能為被告
    於竊盜行為時精神喪失或耗弱之有利認定。是本件事證已臻明確，被告犯行洵堪
    認定，應予依法論處。
二﹑查被告戊○○所攜帶之扣案螺絲起子一把，客觀上可供凶器使用，是核被告於附
    表編號一、二、三所示之時、地竊取被害人之物，係犯刑法第三百二十一條第一
    項第三款之加重竊盜罪，於如附表編號四至五所示時、地，竊取被害人之物而未
    得手，係犯刑法第三百二十一條第二項、第一項第三款之加重竊盜未遂罪。被告
    先後多次加重竊盜既遂及未遂犯行，時間緊接，犯罪基本構成要件相同，顯係基
    於概括犯意為之，係連續犯，應依連續犯之規定，論以較重之刑法第三百二十一
    條第一項第三款之加重竊盜既遂一罪，並加重其刑。爰審酌被告連續竊盜他人財
    物，及其犯罪之動機、目的、手段、方法、犯罪所生損害等一切情狀，量處如主
    文所示之刑，以示懲儆。至扣案之手電筒一支及螺絲起子一支，係被告所有供竊
    盜所用之物，業據被告於本院審理時供明在卷，應併依刑法第三十八條第一項第
    二款之規定宣告沒收。
據上論斷，應依刑事訴訟法第二百九十九條第一項前段，刑法第五十六條、第三百二
十一條第一項第三款、第三十八條第一項第二款，判決如主文。
本案經檢察官李海龍到庭執行職務
中      華      民      國    九十二    年      六      月     十二     日
                                      臺灣板橋地方法院刑事第三庭
                                          法  官  葉  靜  芳
右正本證明與原本無異。
如不服本判決，應於判決送達後十日內向本院提出上訴狀 (應附繕本) ，上訴於
臺灣高等法院。
                                          書記官    陳昭綾
中      華      民      國      九十二      年    六    月    十二    日
附錄本案論罪科刑主要法條：
刑法第三百三十一條
犯竊盜罪而有左列情形之一者，處六月以上五年以下有期徒刑：
一、於夜間侵入住宅或有人居住之建築物、船艦或隱匿其內而犯之者。
二、毀越門扇、牆垣或其他安全設備而犯之者。
三、攜帶兇器而犯之者。
四、結夥三人以上而犯之者。
五、乘火災、水災或其他災害之際而犯之者。
六、在車站或埠頭而犯之者。
前項之未遂犯罰之。


司法院資訊處製作；財團法人民間司法改革基金會備份。
